# 追溯调整问题

提问人：审计小黑黑 时间：2019-10-22 06:30:17
甲公司 2018 年 7 月 1 日以货币资金 1000 万元取得 A 公司 100%股权，甲公司与 A 公司系同一控制下企业。假设：（ 1 ） 2018 年 7 月 1 日 A公司净资产为 1000 万元，其中股本 500 万元，未分配利润 480 万元，盈余公积 20 万元；（ 2 ） 2018 年 1-6月份，A公司净利润 300 万元， 2018年 7-12 月份 A 公司净利润 500 万元，提取盈余公积 50 万元。现甲公司预编制 2018 年度合并报表。（ 1 ） 2018 年期初资产负债表在合并层面的处理（追溯调整）：
借：长期股权投资 700
贷：资本公积-其他资本公积 700
借：股本 500
未分配利润 180
盈余公积 20
贷：长期股权投资 700
（ 2 ） 2018 年期末在合并层面的处理：
借：长期股权投资 500
年初未分配利润 300
贷：投资收益 800
借：股本 500
未分配利润 930
盈余公积 70
贷：长期股权投资 1500
借：投资收益 800
年初未分配利润 180
贷：提取盈余公积 50
未分配利润-期末 930
请问上述处理是否正确？

回答人：chenyiwei
完全没有必要这样复杂。你的案例实际上是很简单的， 2018 年末直接编制以下抵销分录即可（不需要模拟权益法核算）：
（ 1 ）借：实收资本 500 ，贷：资本公积——资本溢价 500 ；
（ 2 ）借：资本公积——资本溢价 1000 ，贷：长期股权投资 1000 。
另外再把子公司计提的盈余公积在合并报表层面还原到未分配利润中。借：
盈余公积，贷：未分配利润。
可参考附件案例。
同一控制下合并案例.docx
(18.98 KB,下载次数: 20)
5 天前上传